臺灣臺南地方法院刑事判決　　　　　　　　　　　　　九十三年度訴字第三二二號
　　公　訴　人　臺灣臺南地方法院檢察署檢察官
　　被　　　告　甲○○
右列被告因違反毒品危害防制條例案件，經檢察官提起公訴 (九十三年度毒偵字第四
八二號)，本院判決如左：
    主  文
甲○○連續施用第一級毒品，累犯，處有期徒刑壹年肆月。
扣案之第一級毒品海洛因貳拾柒小包（合計淨重拾壹點壹玖公克，空包裝重伍點玖柒
公克）均沒收銷燬。
    事  實
一、甲○○於民國八十三年間，因違反肅清煙毒條例案件，經臺灣高等法院臺南分院
    判處有期徒刑三年二月確定，於九十年三月二日縮短刑期假釋出獄，並於九十一
    年九月五日縮短刑期執行完畢，甲○○前又於八十六年間，因施用第一級毒品海
    洛因案件，經本院依職權裁定送觀察勒戒後，認有繼續施用毒品傾向，再裁定令
    入戒治處所施以強制戒治一年，自八十七年八月二十八日送強制戒治，屆滿三個
    月後，其成效經評定為合格，無繼續戒治之必要，經裁定「停止戒治，所餘戒治
    期間，付保護管束」，旋於八十八年一月五日停止戒治出所，嗣其所餘戒治期間
    ，未經撤銷保護管束，其強制戒治已視為期滿，並經本院於八十九年九月三十日
    為免刑之判決。詎甲○○仍不知悔改，明知海洛因係毒品危害防制條例所明定之
    第一級毒品，竟於上開強制戒治執行完畢釋放後五年內，復基於施用第一級毒品
    海洛因之概括犯意，自九十二年一月初某日起至九十三年三月六日止，連續在臺
    南市○區○○路二號住處、臺南市○區○○路麥當勞內、台南市各戲院、廟宇內
    等地，把海洛因粉末摻入香煙內吸食，或把海洛因粉末放入注射針筒內再摻水，
    以注射針筒注射大腿靜脈血管之方式施用第一級毒品海洛因，平均約每十二小時
    施用一次，嗣於九十三年三月六日上午十時三十分許，經警在臺南市○區○○路
    與小東路之交岔路口處查獲，並扣得甲○○供施用之第一級毒品二十七小包（合
    計淨重拾壹點壹玖公克，空包裝重伍點玖柒公克）。
二、案經臺南市警察局第六分局移送臺灣臺南地方法院檢察署檢察官偵查起訴。
    理  由
一、本件被告甲○○所犯為死刑、無期徒刑或最輕本刑為三年以上有期徒刑以外之罪
    ，被告於準備程序中就被訴事實為有罪陳述，經法官當庭告知簡式審判程序之旨
    ，並聽取公訴人之意見，爰依刑事訴訟法第二百七十三條之一第一項之規定，裁
    定由受命法官獨任進行簡式審判程序，合先敘明。
二、右開事實，迭據被告甲○○於警、偵訊時及本院審理中坦承不諱（見警卷第一至
    四頁、偵查卷第五頁、本院九十三年四月二十八日準備程序及審理筆錄），且被
    告於上述時間被查獲後，在同日上午十一時三十五分許所採集尿液經送檢驗結果
    ，檢出有嗎啡陽性反應，此有台南市衛生局九十三年三月十二日（煙）南市衛驗
    字第九三二四五號檢驗成績書一紙附卷可稽（見偵查卷第二十頁），並有扣案
    之白色粉末二十七小包足資佐證（扣案之白色粉末為二十七小包，業據被告於本
    院審理中供明在卷，並有扣押書、扣押物品照片及後述鑑定通知書可憑，起訴書
    載為二十六小包，容有未合）。又將上開白色粉末送請法務部調查局鑑定結果，
    據覆稱：「送驗白粉二十七小包均含有第一級第六項毒品海洛因成分，合計淨重
    十一‧一九公克（空包裝重五‧九七公克）」，復有該局九十三年四月一日調科
    壹字第二四七七八號鑑定通知書一份在卷足資覆按（見本院卷第十九頁
    ）。次按，海洛因係由嗎啡經化學合成而製得，經注射進入人體後，因代謝而分
    解又生成嗎啡，因此施打海洛因後，由尿液檢驗結果仍為嗎啡反應，核屬科學上
    正常合理現象，足證被告上開自白核與事實相符。此外，被告甲○○前因施用第
    一級毒品海洛因案件，經本院依職權裁定送觀察勒戒後，認有繼續施用毒品傾向
    ，再裁定令入戒治處所施以強制戒治一年，自八十七年八月二十八日送強制戒治
    ，屆滿三個月後，其成效經評定為合格，無繼續戒治之必要，經裁定「停止戒治
    ，所餘戒治期間，付保護管束」，旋於八十八年一月五日停止戒治出所，嗣其所
    餘戒治期間，未經撤銷保護管束，其強制戒治已視為期滿，並經本院於八十九年
    九月三十日為免刑之判決等情，有本院八十七年度訴字第四三三號裁定二份（八
    十七年十二月二十四日及八十九年九月三十日裁定）暨台灣高等法院被告全國前
    案紀錄表在卷足憑，其於上開強制戒治執行完畢釋放後五年內再犯本件施用海洛
    因之罪證至臻明確，被告犯行洵堪認定。
三、按海洛因係毒品危害防制條例第二條第二項第一款所規定之第一級毒品，禁止非
    法持有及施用，是核被告右開所為，係犯毒品危害防制條例第十條第一項之施用
    第一級毒品罪，被告先後多次施用犯行，時間緊接，以同一手法，反覆實施，所
    犯又係構成犯罪要件相同之罪名，顯係基於概括犯意而為，應依連續犯之規定論
    以一罪，並加重其刑。被告多次持有第一級毒品並進而施用，其持有之低度行為
    應為施用之高度行為所吸收，不另論罪。又被告於八十三年間，因違反肅清煙毒
    條例案件，經臺灣高等法院臺南分院判處有期徒刑三年二月確定，於九十年三月
    二日縮短刑期假釋出獄，並於九十一年九月五日縮短刑期執行完畢之事實，業據
    被告供明在卷，並有台灣高等法院被告全國前案紀錄表附卷足憑，其於執行完畢
    後五年以內再犯有期徒刑以上之本件之罪，為累犯，應依刑法第四十七條之規定
    加重其刑，被告有二種以上刑之加重，依刑法第七十條之規定應遞加之。審酌被
    告有煙毒案件之前科，仍不知警惕，前又因施用毒品經送觀察勒戒，強制戒治處
    分後，猶不思戒絕革除惡習，再犯本罪，顯未因前所受刑罰及觀察勒戒，強制戒
    治等治療處分，而記取教訓，殊屬非是，另被告持有供施用之毒品有二十七小包
    之多，平均每十二小時即要施用一次，施用頻率甚高，惡性亦重，量刑自不宜從
    寬，第念被告犯後坦承犯行，當庭深表悛悔之意，態度尚佳及其他一切情狀，爰
    量處如主文所示之刑。
四、扣案之第一級毒品二十七小包（合計淨重拾壹點壹玖公克，空包裝重伍點玖柒公
    克）係屬毒品，不問屬於犯人與否，應依毒品危害防制條例第十八條第一項前段
    之規定宣告沒收銷燬之。
據上論結，應依刑事訴訟法第二百七十三條之一第一項、第二百九十九條第一項前段
，毒品危害防制條例第十條第一項、第十八條第一項前段、刑法第十一條前段、第五
十六條、第四十七條，判決如主文。
本案經檢察官乙○○到庭執行職務。
中      華      民      國      九十三      年    五    月    十二    日
                                臺灣臺南地方法院刑事庭
                                        法    官   翁慶珍
右正本證明與原本無異
如不服本判決應於送達後十日內向本院提出上訴狀
                                         書 記 官  秦復華
中      華      民國      九十三      年    五    月    十二    日
附錄本案論罪科刑法條全文
毒品危害防制條例第十條第一項
施用第一級毒品者，處六月以上五年以下有期徒刑。
